Inventaris van het archief van het Kabinet der Koningin, (1814) 1898-1945 (1988)
Nationaal Archief, Den Haag
- Verbaalarchief Londen 1940 mei - 1945 mei en gewoon verbaal juni - december 1945, N
  - Dossierarchief Londen, 1940 mei - 1945 mei, N.3
    - Dossiers 170-172, 9112A-9112C
      - Dossier 170: Rapporten (Bureau Inlichtingen), september 1944, 9112A
        67 Brief van de Joodse Coördinatie-Commissie aan de Minister van Justitie inzake de opbouw van de Joodse gemeente in Nederland na de oorlog.
        68 Rapport van de Joodse Coördinatie-Commissie.
        69 Verhoor in Lissabon van Mr. F. Simons.
        70 Brief namens het hoofd van het Bureau Inlichtingen inzake het doen van mededelingen via Radio Oranje, waarover advies van Prins Bernhard.
        71 Bericht uit Nederland over de elektriciteitsvoorziening.
        72 Berichten over de toestand in Nederland.
        73 Telegrammen over werk vertrouwensmannen en over perszuivering.
        74 Berichten over de toestand in Nederland.
        75 Berichten over de toestand in Nederland.
        76 Telegram van de Raad van Verzet over een "militair monstrum".
        77 Bericht over de toestand in Nederland.
        78 Berichten over de toestand in Nederland.
        79 Telegrammen betreffende het gebrek aan kolen en over gevechtsleiding en militaire organisatie.
        80 Telegrammen betreffende de stemming in Maastricht en verzoek om zending van wapens.
        81 Telegrammen inzake staking spoorwegverkeer en inzake roof door de Duitsers.
        82 Telegram van de Raad van Verzet inzake de wisseling in het kabinet.
        83 Telegrammen inzake de bevelvoering in Nederland.
        84 Telegrammen over de toestand in Nederland en over de pers.
        85 Telegram inzake de oplossing van moeilijkheden met de ondergrondse beweging in Malden enz.
        86 Brief van het hoofd van het Bureau Inlichtingen, metTelegram uit Nederland inzake de aanwijzing van de driehoek O.D.-R.V.V.-K.P. als leiding van de sabotage in de binnenlandse strijd.
        87 Telegram van de Raad van Verzet inzake het bevel geen dorsmachines te vernielen.
        88 Telegrammen betreffende de zending van bevelen van Prins Bernhard aan de verzetsorganisaties, alsmede betreffende evacuatie van een deel van het Westland.
        89 Telegram van het Vaderlands Comité inzake peiling van de stemming in allerlei bevolkingsgroepen.
        90 Telegrammen betreffende de pers en betreffende de centrale bevelvoering in Nederland.
        91 Telegrammen over de coördinatie van verzetsgroepen.
        92 Rapport over een landgenoot die kortgeleden bezet gebied verliet (C. Pronk).
        93 Rapport over een landgenoot die kortgeleden bezet gebied verliet (S. Meedendorp).
        94 Rapport over een landgenoot die kortgeleden bezet gebied verliet (E. Gaesthagen).
        95 Rapport over een landgenoot die kortgeleden bezet gebied verliet (C. Kleiverda).
        96 Rapport over een landgenoot die kortgeleden bezet gebied verliet (H. ter Haar).
        97 Rapport over een landgenoot die kortgeleden bezet gebied verliet (H. Veerman).
        98 Rapport over een landgenoot die kortgeleden bezet gebied verliet (L.G. Houtepen).
        99 Rapport over een landgenoot die kortgeleden bezet gebied verliet (A.A.H. van Leeuwen).
        100 Verslag van een vergadering van directeuren der Rijksbureau's voor Handel en Nijverheid en andere hoofden van dienst (rede van dr. Hirschfeld over de toekomstige economische politiek in Nederland).
        101 Brief van het hoofd van het Bureau Inlichtingen, houdende aanbieding vanTelegrammen (niet aanwezig).
        102 Idem.
      - Dossier 171: Rapporten (Bureau Inlichtingen), oktober 1944, 9112B
        1 Lijst van gevangenen (juni 1944) volgens opgave van de pakkettendienst van het Internationale Rode Kruis.
        2 Verhoor van een Nederlander, die kortgeleden bezet gebied verliet en een neutraal land bereikte (W. Loeffen).
        3 Verhoor van een Nederlander, die kortgeleden bezet gebied verliet en een neutraal land bereikte (F.J. Jekautz).
        4 Verhoor van een Nederlander, die kortgeleden bezet gebied verliet en een neutraal land bereikte (W. Baan).
        5 Verhoor van een Nederlander, die kortgeleden bezet gebied verliet en een neutraal land bereikte (I. Smit).
        6 Verhoor van een Nederlander, die kortgeleden bezet gebied verliet en een neutraal land bereikte (A. van der Waal).
        7 Verhoor van een Nederlander, die kortgeleden bezet gebied verliet en een neutraal land bereikte (L.H. Polm).
        8 Verhoor van een Nederlander, die kortgeleden bezet gebied verliet en een neutraal land bereikte (M.C.A. Dekker).
        9 Verhoor van een Nederlander, die kortgeleden bezet gebied verliet en een neutraal land bereikte (W.M.A. Dekker).
        10 Verhoor van een Nederlander, die kortgeleden bezet gebied verliet en een neutraal land bereikte (G.J. Schoof).
        11 Verhoor van een Nederlander, die kortgeleden bezet gebied verliet en een neutraal land bereikte (P. Huizinga).
        12 Verhoor van een Nederlander, die kortgeleden bezet gebied verliet en een neutraal land bereikte (R. Deelstra).
        13 Verhoor van een Nederlander, die kortgeleden bezet gebied verliet en een neutraal land bereikte (W.W. Pieneman).
        14 Verhoor van een Nederlander, die kortgeleden bezet gebied verliet en een neutraal land bereikte (A. Slagboom).
        15 Verhoor van een Nederlander, die kortgeleden bezet gebied verliet en een neutraal land bereikte (J.H. de Krijger).
        16 Verhoor van een Nederlander, die kortgeleden bezet gebied verliet en een neutraal land bereikte (H. van Delft).
        17 Verhoor van een Nederlander, die kortgeleden bezet gebied verliet en een neutraal land bereikte (M.A. de Bruyn).
        18 Verhoor van een Nederlander, die kortgeleden bezet gebied verliet en een neutraal land bereikte (J.B. Troelaar).
        19 Lijst van telefoonnummers voor de Sicherheitspolizei en S.D. in Nederland en personeelslijst Aussendienststelle te Amsterdam.
        20 Nota over de bevordering van de handelsbetrekkingen met het buitenland.
        21 Nota over het tijdelijk buiten functie stellen van professoren.
        22 Oproep aan de Nederlandse vrouwen en meisjes.
        23 Notitie over de uitvoer naar Duitsland in april en mei 1944.
        24 Briefwisseling over de contact-commissie.
        25 Verslag binnenland (half juli tot half augustus 1944).
      - Dossier 172: Rapporten (Bureau Inlichtingen), november 1944, 9112C
        1 Kritiek uit bezet gebied naar aanleiding van de verhouding militair gezag - burgerlijk gezag en van het persbesluit.
        2 De Vrije Katheder jaargang 4, no. 14.
        3 Het Vaderland augustus 1944.
        4 Ons Volk augustus 1944.
        5 Pamflet: Na vijftig jaar, door een sociaal-democraat.
        6 Rapport van een Landgenoot, die kortgeleden bezet gebied verliet (N. Aronson).
        7 Rapport van een Landgenoot, die kortgeleden bezet gebied verliet (S. Aronson Polak)
        8 Verslag over de ontsnapping van de Nederlanders, genoemd onder 6 en 7.
        9 Rapport over economische en civiele toestanden in Holland.
        10 Ooggetuigeverslag van de toestand in Arnhem en omgeving, eind september 1944 (zie commentaar in aanbiedingsbrief).
        11 Rapport over aardappelrooien in Drenthe.
        12 Brief van hoogleraren, artsen enz. aan Prinses Juliana betreffende de stichting van een studentensanatorium.
        13 Rapport betreffende ongewenste mededelingen van Radio Oranje.
        14 Rapport situatie Amsterdam, oktober 1944.
        15 Rapport betreffende de algemene toestand in Holland.
        16 Rapport over voorgenomen vordering van 150.000 arbeiders voor Duitsland.
        17 De Toekomst juli 1944.
        18 Rapport betreffende voorbereiding, organisatie en coördinatie der particuliere sociale steunverlening.
        19 Statuten van de stichting voor herkrijging, beheer en verdeling van Joods en voormalig Joods bezit.
        20 Het Jodenvraagstuk.
        21 Bericht over de toestand in Delft en omgeving.
        22 Trouw midden oktober 1944.
        23 Bericht over beschadigingen van de havenwerken te Rotterdam enz.
    - Dossiers 173-174, 9113A-9113B
      - Dossier 173: Rapporten (Bureau Inlichtingen), december 1944, 9113A
        1 De Opdracht extra nummer 1, 16 oktober 1944.
        2 De Opdracht no. 1, augustus 1944.
        3 De Opdracht no. 2, september 1944.
        4 Trouw no. 13, 30 september 1944.
        5 Trouw no. 14, begin oktober 1944.
        6 Ons Volk extra nummer, 5 september 1944.
        7 Ons Volk 15 september 1944.
        8 Ons Volk derde extra nummer, 22 september 1944.
        9 Ons Volk vierde extra nummer, 9 oktober 1944.
        10 De Toekomst no. 7, oktober 1944.
        11 Oranje-Bulletin ongedateerd.
        12 Oranje-Bulletin no. 3.
        13 Oranje-Bulletin no. 8.
        14 Oranje-Bulletin no. 9.
        15 Oranje-Bulletin no. 10.
        16 Berichtenblad van Je Maintiendrai" en "Cristofoor"" no. 1, oktober 1944.
        17 Berichtenblad no. 2, 16 oktober 1944.
        18 Bericht betreffende Nederlandse studenten in Duitsland.
        19 Correspondentie vanuit A.H.K.-O.D. in Nederland.
        20 Inlichtingen betreffende de illegale pers in Nederland.
        21 Ons Volk september 1944.
        22 Oranje-Bulletin no. 2.
        23 Rapport betreffende arbeiders in Duitsland.
        24 Gegevens betreffende de Tweede en de Eerste Kamer der Staten-Generaal.
        25 Berichten over de toestand in Nederland.
        26 Rapport betreffende de toestand in bezet Nederland.
        27 Economisch-Statistische berichten: de betekenis der reorganisatie van de openbare arbeidsbemiddeling in Nederland.
        28 Economisch-Statistische berichten: werkwijze en organisatie van de organen der openbare arbeidsbemiddeling in Nederland.
        29 Rapport omtrent toestanden en verhoudingen in het krijgsgevangenkamp voor Nederlandse officieren Oflag 67 te Neubrandenburg.
        30 Algemene richtlijnen grensbewaking.
      - Dossier 174: Rapporten (Bureau Inlichtingen), januari/februari 1945, 9113B
        1 Brief van het Nederlandse Rode Kruis aan het Zweedse Gezantschap te Berlijn, naar Engeland gezonden ter doorzending.
        2 Inundaties en overstromingen in Nederland.
        3 Wetsontwerp, met toelichting, houdende voorzieningen inzake oorlogspleegkinderen.
        4 Rapport betreffende verbinding met Oflag 67 te Neubrandenburg.
        5 Zwarte prijzen uit bezet gebied (Dordrecht en omgeving).
        6 Opmerkingen van een illegaal werker in bezet gebied.
        7 Gegevens uit brieven, ontvangen uit Nederland.
        8 Adventsboodschap van de Protestantse kerken in Nederland.
        9 Boodschap van de Protestantse kerken en de Rooms-Katholieke kerk in Nederland.
        10 Rapport over de artsenstrijd (3 delen).
        11 De positie van de burgerbevolking in Woerden en omstreken.
        12 Adventsboodschap 1944 van de Rooms-Katholieke kerk in Nederland.
        13 Hongersnood in Nederland.
        14 Stemming in bezet gebied.
        15 Stemming in bezet gebied.
        16 Stemming in bezet gebied.
        17 Stemming in bezet gebied.
        18 Trouw 6 december 1944 speciale uitgave voor Amsterdam en omstreken.
        19 Voedselpositie te Amsterdam.
        20 Het gemeentebestuur in de nabije toekomst.
        21 Rapporten over voedselvoorziening.
        22 Rapport betreffende de textiel- en kledingindustrie.
        23 Algemeen sociaal-economisch overzicht.
        24 De levensmiddelenpositie in het westen van ons land.
        25 Rapport over de toestand in Venlo.
        26 Proclamatie gezamenlijke illegale bewegingen.
        27 Brief aan de Joodse Coördinatie Commissie.
        28 Rapport betreffende voedselvoorziening.
        29 Aanvullend rapport over de voedselpositie e.d. te Dordrecht.
        30 Economische en sociale toestand in Rotterdam.
        31 Toestand in de Bommelerwaard.
        32 Trouw met artikel over dr. Colijn 2e jaargang no. 17.
        33 Trouw 2e jaargang no. 18 begin december 1944.
        34 Rapport betreffende de positie van de burgerbevolking in Woerden en omstreken.
        35 Verslag over een mogelijke evacuatie van het Land van Heusden en Altena de Biesbosch en de Bommelerwaard.
        36 Politieke toestanden in Rotterdam en de Betuwe.
        37 Politieke toestanden rond Werkendam en de Biesbosch.
        38 Economische en sociale toestanden in Werkendam en de Biesbosch.
        39 Levensmiddelenvoorziening in Delft.
        40 Rapport over de volksgezondheid in Nederland, 18 december 1944.
        41 Rapport betreffende de toestand in Drenthe, december 1944.
        42 Enquête betreffende de toestand van de industrie na de bevrijding.
        43 Politieke toestand in Rheden.
        44 Economische en sociale toestanden in Arnhem en Rheden.
        45 Politieke toestanden in Amsterdam.
        46 Politieke toestand in Drenthe.
        47 Berichten uit Nederland.
        48 Voedselvoorziening stad Groningen, oktober 1945.
        49 Economische en sociale toestanden in Hilversum.
        50 Politieke toestand in Hilversum.
        51 Vorderingen burgers in Rotterdam.
        52 Bevel van de Duitse weermacht inzake aanmelding voor de arbeidsinzet.
        53 Economische toestand in de Bommelerwaard.
        54 Verwoesting en plundering van Nederlandse machinefabrieken en constructiewerkplaatsen.
        55 Berichten uit Nederland.
        56 Enige flitsen uit het geïnundeerde gebied rond Schuring en Numansdorp.
        57 Aankomst van gevorderde burgers uit Utrecht te Meppel.
        58 Mensenvordering te Hilversum.
        59 Ooggetuigenverslag van de Duitse gruwelen in Putten op de Veluwe.
        60 Rapport van een Zwitser over de toestand in Nederland.
        61 Verklaring van een in neutraal gebied aangekomen Nederlander inzake de door Radio Oranje beweerde vrijwillige gang van Rotterdammers naar Duitsland.
        62 Verslag van een in neutraal gebied aangekomen inwoner van Almelo.
        63 Bevelen met betrekking tot de arbeidsinzet.
        64 Lijst van ter dood gebrachte Nederlanders uit Zeeland.
        65 Rapport over de Alblasserwaard.
        66 Rapport betreffende de positie van de burgerbevolking (Zuid-Holland).
        67 Economisch verslag december 1944.
        68 Publikatie betreffende mensenvordering.
        69 Opgave zuivelproduktie van enkele fabrieken.
        70 Economische toestand van Amsterdam.
        71 Je Maintiendrai 5e jaargang no. 6.
        72 Tweede druk van de brochure: Om Neêrlands Toekomst.
        73 Het rondselen van Nederlanders in Meurs.
        74 Politieke toestand in de Achterhoek.
        75 Concentratiekamp te Amersfoort.
        76 Verslag ronselarij voor de SS.
        77 Economische toestand in de Achterhoek.
        78 Rapport betreffende dwangarbeid en voedselvoorziening.
        79 Rantsoenlijsten.
        80 Politieke toestand in Den Haag.
        81 Politieke toestand in de Achterhoek.
        82 Economische toestand in Den Haag.
        83 Economische toestand in de Achterhoek.
        84 Economische toestand in Rossum.
        85 Politieke toestand in het Land van Heusden en Altena.
        86 Economische toestand in Leerdam en omgeving.
        87 Politieke toestand in de Bommelerwaard.
        88 Economische toestand in het Land van Heusden en Altena.
        89 Politieke toestand in Rotterdam.
        90 Trouw 2e jaargang no. ??, eind 1944.
        91 Trouw voor Amsterdam en omstreken speciale uitgave 3 januari 1945, no. 28.
        92 Trouw voor Amsterdam en omstreken, 5 januari 1945, no. 29.
        93 Ons Volk extra nummer januari 1945.
        94 Beschouwingen over illegaliteit, verzameld door een agent van het Bureau Inlichtingen.
        95 Rapport over Radio Oranje.
    - Dossiers 175-179, 9114A-9114E
      - Dossier 175: Rapporten (Bureau Inlichtingen), maart 1945, 9114A
        1 Uittreksel uit "Het Parool" 19 december 1944.
        2 Uittreksel uit "Het Parool" 26 december 1944.
        3 Uittreksel uit "Het Parool" 9 januari 1945.
        4 Uittreksel uit "Het Volk" 19 december 1944.
        5 Uittreksel uit "Het Volk" 2 november 1944.
        6 Uittreksel uit "Vrij Nederland" kerstuitgave 1944.
        7 Uittreksel uit "Ons Volk" kerstuitgave 1944.
        8 Inzake voedseltransporten in Nederland.
        9 Gegevens over de situatie in Roermond.
        10 Economische en sociale toestanden in Rotterdam.
        11 Economische toestanden in Zevenaar.
        12 Rapport getiteld "Onze Broodgraanpositie".
        13 Schrijven van de Aartsbisschop van Utrecht aan prof.dr. S. Tromp te Rome inzake de ontruiming van de provincies Noord-Holland, Zuid-Holland en Zeeland (noordelijke eilanden) en Utrecht door het centrale leger.
        14 Stukken betreffende de onderlinge verhoudingen in de verzetsgroepen in bezet Nederland.
        15 Bericht over gedragingen van N.S.B.-leden.
        16 Voedseltoestand en volksgezondheid.
        17 Medisch rapport.
        18 Besluit van het Departement van Sociale Zaken betreffende de keuring vanuit het buitenland teruggekeerde personen.
        19 De vleespositie.
        20 Rapport betreffende de positie der burgerbevolking.
        21 Ontwerp-besluit van het Departement van Sociale Zaken houdende bijzondere bepalingen ten aanzien van de uitoefening der geneeskunst.
        22 Sterftestatistiek.
        23 Medisch rapport.
        24 Pamflet voor Duitse troepen.
        25 Trouw voor Amsterdam en omstreken, speciale uitgave 1 februari 1945, no. 39.
        26 Trouw voor Amsterdam en omstreken, speciale uitgave 6 februari 1945, no. 41.
        27 Ooggetuigeverslag van de bombardementen te 's-Gravenhage, in het bijzonder dat van 3 maart 1945.
        28 Rapport betreffende de westelijke provincies.
        29 Economische toestand in de drie noordelijke provincies.
        30 Voedselsituatie te Amsterdam.
        31 Voedselsituatie in West-Nederland.
        32 Bericht betreffende de verlading van levensmiddelen van het Nederlandse Rode Kruis.
        33 Trouw voor Amsterdam en omstreken, speciale uitgave 13 februari 1945, no. 44.
        34 Trouw voor Amsterdam en omstreken, speciale uitgave 17 februari 1945, no. 46.
        35 Rapport betreffende de positie der burgerbevolking.
        36 Concentratiekamp te Amersfoort.
        37 Rapport betreffende de positie der burgerbevolking in Woerden en omstreken.
        38 Voedselpositie in bezet Nederland.
        39 Circulaire gericht tot de Nederlandse artsen.
        40 Open brief van de Nederlandse artsen aan de Rijkscommissaris voor het bezette Nederlandse gebied.
        41 Verhaal van een Nederlandse arbeider over zijn verblijf in Duitsland.
        42 Berichten uit Nederland.
        43 Overzicht Staatspolitie Den Haag.
        44 Berichten uit Nederland.
        45 Uittreksel uit een brief uit Nederland.
        46 Uittreksel uit een brief uit Nederland.
        47 Bericht betreffende de arbeidsinzet.
        48 Algemene toestand te 's-Gravenhage.
        49 Bekendmaking vermoedelijk verspreid door de ondergrondse beweging in Nederland.
        50 Voorstel tot het verstrekken van levensmiddelenpakketten.
        51 Bericht over sterfgevallen ten gevolge van hongersnood te Rotterdam.
        52 Bericht over de toestand in Rotterdam.
        53 Ooggetuigeverslag van het bombardement van 's-Gravenhage op 3 maart 1945.
        54 Ooggetuigeverslag van het bombardement van 's-Gravenhage op 3 maart 1945.
        55 Zwarte-marktprijzen in Nederland.
        56 Oranje-Bulletin extra nummer 5 januari 1945.
        57 Oranje-Bulletin nos. 27/29.
        58 Parool-Post 25 november 1944 en 23 december 1944.
        59 De rechterlijke macht in Nederland.
        60 Medisch rapport.
        61 Trouw 3e jaargang no. 2 midden februari 1945.
        62 Verslag over de algemene toestand in Nederland.
        63 Vrij Nederland 5e jaargang 23 februari 1945.
        64 Rapport over Bloemendaal.
        65 Berichten uit Nederland.
        66 Berichten uit Nederland.
        67 Rapport over Haarlem.
        68 Voorlichting van het publiek na de bevrijding.
        69 Schrijven van een ondergronds werker uit Rotterdam.
        70 Berichten over bombardementen in Nederland.
        71 Mededelingen van een top-figuur uit de Nederlandse industrie.
        72 Distributie-voedsel der reliëfschepen in Delfzijl en medische gegevens uit Nederland.
        73 Overzicht van de calorische waarden der distributievoeding.
      - Dossier 176: Rapporten (Bureau Inlichtingen), april 1945 I, 9114B
        1 Berichten over de onhoudbare toestand in bezet Nederland.
        2 Volksprogram uitgave van "De Waarheid" december 1944.
        3 Over het verzet aan de Nederlandse Universiteiten.
        4 Rantsoenen in Nederland.
        5 Concentratiekamp voor vrouwen in Ravensbrück.
        6 Duitse bekendmaking te Leiden inzake dwangarbeid.
        7 Over het verzet der artsen.
        8 Rapport "Van boven de Moerdijk".
        9 Vrijheidskalender.
        10 Adres aan de Nederlandse regering inzake de berechting van landverraders en collaborateurs.
        11 Toelichting op het adres, genoemd onder no. 10.
        12 Over de berechting van landverraders en collaborateurs.
        13 Over de berechting van landverraders en collaborateurs.
        14 Mededelingen betreffende de Zweedse hulpactie.
        15 Artikel uit "De Telegraaf" getiteld: vereenvouding van rechtspleging.
        16 Rapport over "Het Duitse vraagstuk" (gesprek met een Duits hoogleraar).
        18 De Fakkel no. 68, 7 maart 1945.
        19 Nederlands nieuws laatste jaargang no. 10.
        20 Voorbereiding voor een coördinatie van het Militair Gezag en het Civiel Bestuur.
        21 Verslag van een conferentie van hoofdredacteuren op 15 februari 1945.
        22 Inlichtingen uit Nederland.
        23 Inlichtingen uit Nederland.
        24 Inlichtingen uit Nederland.
        25 Proclamatie van de burgemeester van Wisch inzake dwangarbeid.
        26 Medisch rapport.
        27 Verslag van een conferentie van hoofdredacteuren op 14 december 1944.
        28 Vrij Nederland 3e jaargang no. 16, 8 maart 1945.
        29 Het Parool 5e jaargang no. 88, 6 maart 1945.
        30 Rapport betreffende de kunstschatten in het Rijksmuseum en het Stedelijk Museum te Amsterdam.
        31 Artikel uit "Het Handelsblad" betreffende de watervoorziening voor Amsterdam en omstreken.
        32 Proclamatie van de ondergrondse strijders in Nederland.
        33 Rapport betreffende Haarlem.
        34 Notitie, betreffende de radio in Nederland.
        35 Toestand in de Bommelerwaard.
        36 Medisch rapport.
        37 Overzicht illegale pers.
        38 Overzicht illegale pers.
        39 Medisch rapport.
      - Dossier 177: Rapporten (Bureau Inlichtingen), april 1945 II, 9114C
        1 Typhoon 24 december 1944.
        2 Het Parool 5e jaargang no. 82.
        3 Ons Volk januari 1945 extra nummer.
        4 Uit Nederland ontvangen inlichtingen.
        5 Uit Nederland ontvangen inlichtingen.
        6 Uit Nederland ontvangen inlichtingen.
        7 Uit Nederland ontvangen inlichtingen.
        8 Uit Nederland ontvangen inlichtingen.
        9 Uit Nederland ontvangen rapport over binnenlandse aangelegenheden.
        10 Toestand van de voedselvoorziening op 5 februari 1945.
        11 Sterftecijfers voor Amsterdam en Den Haag.
        12 Handhaving van de openbare orde op en na de dag der bevrijding te Amsterdam.
        13 De Nederlandse burgemeester in de oorlogstijd.
        14 Kunst in Rotterdam.
        15 Trouw 3e jaargang no. 4 eind maart 1945.
        16 Technische noodhulp.
        17 Bescherming schuldenaren.
        18 Financiering wederopbouw, Plan van Eyk.
        19 Medisch rapport.
        20 Middenstandspolitiek.
        21 Sterfte te Amsterdam.